【裁判字號】    97,訴,2136
【裁判日期】    980521
【裁判案由】    強盜
【裁判全文】
臺灣臺北地方法院刑事判決              97年度訴字第1822號
公  訴  人  臺灣臺北地方法院檢察署檢察官
被      告  李瑋模
選任辯護人  繆璁律師
被      告  乙○○
選任辯護人  吳謹斌律師
被      告  丁○○
選任辯護人  林詠嵐律師
            黃重鋼律師
            李詩皓律師
上列被告等因強盜案件，經檢察官提起公訴（97年度偵字第18694
號）及追加起訴（97年度偵字第21171號），本院判決如下：
    主  文
李瑋模、乙○○、丁○○意圖為自己不法之所有，結夥三人以上
，攜帶兇器，以強暴、脅迫至使不能抗拒，而取他人之物，李瑋
模處有期徒刑柒年貳月，乙○○，累犯，處有期徒刑捌年，丁○○處有期徒刑柒年陸月。
    事  實
一、乙○○前因詐欺案件，經本院以九十六年度易字第一九二八
    號判決判處有期徒刑四月，並經減刑為有期徒刑二月確定，
    於民國九十七年七月十二日執行完畢。詎仍不知警惕，緣李
    瑋模因不滿丙○○於九十七年七月十五日對賭贏其金錢新臺
    幣（下同）二千餘元，竟夥同丁○○、乙○○及姓名年籍不
    詳綽號「米酒」之成年男子，共同基於意圖為自己不法所有
    之犯意聯絡，於九十七年七月十七日凌晨三時許，齊聚在臺
    北市○○○路○段一八一巷七弄口超商附近，李瑋模先委請
    另一名姓名年籍不詳之不知情成年女子，以陪同買煙為由將
    丙○○約出，利用丙○○在前揭超商外等待之機會，由丁○○駕駛其所有之K6－8696號自小客車搭載乙○○及「米酒」
    ，駛至丙○○面前，三人下車，由「米酒」持客觀上足供兇
    器使用之尖刀面對面抵住丙○○腹部，另二人則分別擋在兩
    側以防止路人發現，要求丙○○上車，丙○○心生畏懼而不
    能抗拒，即跟隨其等上車，李瑋模見狀亦跟隨上車。其等在
    車上要求丙○○關閉行動電話，並強壓丙○○低下頭，使其
    無法知悉車輛之行經路線，丁○○先駕車至同前市大佳河濱
    公園內，並停在兩台大型遊覽車中間，以防止丙○○呼救、
    逃跑，丁○○等四人便在車上強逼丙○○承認詐賭，之後丁○○等人下車，僅留乙○○與丙○○在車內，繼由乙○○出
    言詢問：要如何還李瑋模錢，丙○○表示願歸還所贏之賭金
    ，遭乙○○拒絕，表示如果只還二千餘元幹嘛叫兄弟處理，
    要丙○○展現出解決誠意，經丙○○自行出價由一萬元、二
    萬元、五萬元、十萬元、至三十萬元，均遭乙○○嚴拒，且
    乙○○在每次拒絕丙○○後，皆出言表示該金額夠買一隻手
    嗎？以此等言語恐嚇丙○○，迫使丙○○心生畏懼，自行加
    價至五十萬元時，乙○○方表示可接受，嗣於當日凌晨四時
    許，經乙○○示意後，其餘三人又上車強押丙○○至同前市
    ○○○路一段五三巷內之公寓，中途行經大佳河濱公園外圍
    時，因丙○○背包尚留在同前市○○○路○段一八一巷七弄
    內之茶店內，為免遭人起疑，李瑋模便先行離開，前往茶店
    取回丙○○之背包，再回該公寓與其他人會合，在該公寓房
    間內，「米酒」不時在丙○○面前亮刀揮舞，加深丙○○之
    恐懼，復由乙○○向丙○○逼問如何清償該筆五十萬元，並
    揚言若今日未先付五萬元，不讓其離開，若籌不出錢來，便
    要剁其手，其等復取走丙○○身分證、健保卡後，交由李瑋
    模外出影印及購買借據、本票等物品，丙○○不敢抗拒，只
    好當場簽立五十萬元之借據及面額共四十五萬元之本票九張
    ，乙○○始返還丙○○上開證件。迄當日清晨六時許，四人
    再次強押丙○○上車至臺北市○○○○道路旁，乙○○要求
    丙○○向親友籌款，且需將行動電話之擴音功能打開，丙○○遂撥打電話向其母親謊稱：因無照駕車與他人發生車禍，
    急需五萬元之和解金，要求儘速匯款至其帳戶內等語，嗣於
    當日上午九時許，丙○○母親完成匯款通知丙○○後，四人
    又開車強押丙○○至臺北縣八里鄉○○路○段二０八號超商
    前，由乙○○命丙○○入內提款，「米酒」則隨後跟入監視
    整個提款過程，不讓丙○○伺機求救，上車後乙○○嚇令丙○○將五萬元現金交出，丙○○因乙○○等人之前之強暴、
    脅迫舉措，已心生畏懼不能抗拒，遂依指示交出五萬元，李
    瑋模即從中分得二萬元之利益。得款後，乙○○等四人在將
    丙○○載往臺北縣紅樹林捷運站下車之路程中，由乙○○多
    次向丙○○出言恫嚇：如果下期之款項無法如期給付就不要
    付沒關係，但需砍斷一隻手等語，「米酒」亦在旁附和乙○○之前也砍過別人之手等語，致丙○○心生恐懼，未立即報
    警處理，嗣因接獲李瑋模催收下期款項之電話後，因無力籌
    措始於同年七月二十二日告知其母親報警處理。
二、案經丙○○訴請臺北市政府警察局刑事警察大隊報告臺灣臺
    北地方法院檢察署檢察官偵查起訴及追加起訴。
    理  由
一、按被告以外之人於審判外之言詞或書面陳述，除法律另有規
    定者外，不得作為證據，刑事訴訟法第一百五十九條第一項
    固有明文規定。惟被告以外之人於偵查中向檢察官所為之陳
    述，除顯有不可信之情況外，得為證據。又被告以外之人於
    審判外之陳述，雖不符刑事訴訟法第一百五十九條之一至之
    四之規定，惟經當事人於審判程序同意作為證據，法院審酌
    該言詞陳述或書面陳述作成時之情況，認為適當者，亦得為
    證據，復為同法第一百五十九條之一第二項、第一百五十九
    條之五第一項所明定。本案證人丙○○、李瑋模於本院審理
    時之證詞，依法本有證據能力，而其等於檢察官偵訊時經具
    結後所為之證言，並無顯不可信之情況，應有證據能力。再
    本案相關之書證，被告及辯護人均表明不爭執證據能力，故
    均有證據能力，核先敘明。
二、訊據被告李瑋模固承認有於前揭時、地與被告乙○○、丁○○、「米酒」等人將丙○○從忠孝東路載至大佳河濱公園、
    長安東路公寓、八里等地，期間其有返回忠孝東路拿取丙○○之包包，再回到長安東路公寓，之後其有去購買本票、借
    據、紙、筆、印泥，並影印丙○○的身分證、健保卡，隨後
    丙○○打電話向他媽媽佯稱發生車禍要五萬元，丁○○車開
    到八里便利商店讓丙○○領錢，「米酒」也跟著進去便利商
    店，丙○○上車錢就被乙○○拿去，途中乙○○有對丙○○
    說如果沒付下一期款要砍斷一隻手等話，「米酒」也說之前
    有砍過別人的手，最後其有拿到一萬元等事實，但否認有何
    強盜之犯行，辯稱：之前賭輸丙○○二萬元，丙○○是詐賭
    ，我只是要把二萬元拿回來，後來丁○○把車子開到大佳河
    濱公園，停在兩台遊覽車中間，丁○○叫我下車，我發現不
    對，叫他們放了丙○○，但他們強勢不讓我干涉，我沒聽到
    他們說何恐嚇話語，之後就到長安東路公寓，我沒有看到刀
    械，「米酒」他們要我買本票等東西，我就一直叫他們放人
    ，他們不肯，之後丁○○又下去開車，乙○○用鴨舌帽遮住
    丙○○的臉，大家一起上車開到環河快速道路，我當時不知
    乙○○有叫丙○○簽本票，是丙○○隔天告知我我才知道云
    云。被告乙○○則矢口否認有何強盜犯行，辯稱其從頭到尾
    均未在場云云。而被告丁○○固承認有於前述時、地，開車
    載乙○○、「米酒」、李瑋模等人至前述地點，但亦否認有
    何強盜之犯行，辯稱：在忠孝東路時是丙○○自願上車，「
    米酒」沒有拿刀對著他，我們也沒有脅迫他，我們是到大佳
    河濱公園聊天，丙○○要找朋友沒找到，我才載他去我朋友
    位於長安東路之住處，到那邊沒有叫丙○○簽借據、本票，
    是丙○○自己說要向他媽媽拿五萬元，因為丙○○打牌欠我
    八、九萬元，所以拿到五萬多元後我拿二萬多元，李瑋模也
    拿二萬多元云云。經查：
(一)、本案強盜之經過，業經證人即被害人丙○○於檢察官偵訊及
    本院審理時具結證述明確，其稱：七月十七日凌晨三、四點
    左右，我從東區統領後面茶棧或客棧泡沫紅茶店出來，那時
    有個女生朋友請我陪她出來買煙，我在便利商店外面等，這
    時有一台車開過來，那時出來三個人押我上車，一個是丁○○，一個乙○○，一個我不知道是誰，後來警察跟我說他是
    「米酒」，李瑋模當時不在車上，我從泡沫紅茶店出來時看
    到李瑋模坐在泡沫紅茶店外面的摩托車上，後來我上車後，
    車子開到便利商店李瑋模就自己上車，那時是「米酒」拿刀
    子出來押我上車，另外乙○○、丁○○在旁邊掩護，也是推
    我上車。上車後乙○○坐在我的左手邊，「米酒」坐在我的
    右手邊，阿忠開車，李瑋模坐副駕駛座。在車子行進時，我
    都是被壓著頭，看不到路線，是乙○○壓我的頭，他說頭壓
    低，我當時聽到有人說如果他頭抬起來，就給他一刀刺下去
    ，我當時有帶手機，但我上車有人叫我關機，可能怕我打電
    話。上車後第一個停車地點是一個河濱公園，他們拿手機出
    來錄影，叫我承認詐賭，我承認後，其他人就下車，只有留
    乙○○一個人在車上。乙○○在車上跟我說要如何還李瑋模
    錢，我說我還贏他的二千元，他就說你自己想一下，如果我
    們只叫你還二千元，幹嘛叫兄弟來。他說叫我想清楚價錢再
    說，我說一萬塊，他說太少，叫我再想一下，後來我就二萬
    、三萬、五萬往上加，過程中他就說這些錢夠買你的手嗎。
    最後談到五十萬，乙○○下車去叫其他人，其他人就上車，
    接著就繼續開車，就到一個套房式公寓的地方下車，我不知
    道那裡是哪裡，我也不知道是幾樓，下車後我頭壓低，我看
    不到地址、樓層，載我到那裡是要湊錢，叫我先湊錢才放我
    走，他們叫我打電話湊錢，我後來有打電話給我媽媽。到公
    寓後有人強逼我寫五十萬元借據、九張五萬元的本票，是把
    我手放在桌上，作勢要砍我的手。作勢要砍我手的人是誰不
    清楚，我忘記了。快到公寓之前李瑋模好像有下車，後來又
    回來，我在公寓又有看到他。我可以確定李瑋模有拿本票、
    借據回來。身分證、健保卡是我交給他們其中一個人，我好
    像是拿給乙○○，再交給李瑋模去影印，因為李瑋模拿本票
    跟借據回來時，也有拿我的身分證、健保卡影本回來。離開
    公寓之後，在車上我打電話給我母親籌五萬元，因為我已經
    簽了四十五萬元的本票了。當天我在過關渡大橋往八里方向
    一家7-11便利商店，我下去便利商店提款，「米酒」跟著進
    來，在櫃台那邊看我確實有領錢，我媽媽有匯五萬元給我。
    他們收到五萬元之後，把我放在紅樹林捷運站。下車前乙○○說我本來要跟你要一、二百萬，你錢給不出來沒有關係，
    就要你一隻手，「米酒」跟著乙○○說他以前也砍過別人的
    手。案發後不到半個月李瑋模打電話問我錢湊齊了沒，他們
    催錢很兇，我湊不出來等語詳盡（本院97年度訴字第1822號
    卷第54至59頁，甲○97年度偵字第18694號卷第114至116頁
    ）；核與被告李瑋模在檢察官偵訊時以證人身份具結證稱：
    案發當天「米酒」、阿忠、俊賢都有在場，... 阿忠把車子
    開出來，我看到他們發生拉扯，阿忠將車開到旁邊，「米酒
    」拉被害人丙○○的手，俊賢就走過去擠被害人丙○○，把
    他擠到車內，後來我就上車... 後來阿忠將車開到大佳河濱
    公園，把車停在兩台遊覽車中間，我和阿忠下車，車上只剩
    「米酒」、丙○○和俊賢，他們大約談十五分鐘，丙○○從
    上車到河濱公園的過程，俊賢有動手壓住丙○○的脖子，不
    讓丙○○抬頭，離開河堤之後，「米酒」叫我自行搭車回茶
    店拿丙○○的包包到林森北路會合，之後俊賢過來接我，帶
    我到林森北路巷子裡一間公寓，我進門看到丙○○坐在床上
    ，「米酒」、俊賢叫我去買本票、借據等東西，還交給我丙○○的身分證、健保卡叫我去影印，我影印好並買東西回來
    後，他們又帶丙○○出來上車，當時已經九點多，在車上俊
    賢說如果不拿錢出來就要砍手，後來丙○○打電話給他母親
    ，說他發生車禍，要他媽媽匯錢，丙○○籌錢過程約一個多
    小時，籌錢過程俊賢叫丙○○將手機開擴音，所以籌錢過程
    我有聽到，後來是阿忠決定要去八里的便利商店，丙○○下
    車去領錢，「米酒」有跟在丙○○後面去買飲料，丙○○領
    五萬元在車上交給俊賢，俊賢有跟丙○○說下一期是五萬元
    ，如果沒有付要砍斷一隻手，「米酒」也有說之前砍過別人
    的手，後來丙○○在紅樹林站下車，之後俊賢就拿一萬元給
    我，阿忠就是丁○○，俊賢就是乙○○等語大致相符（甲○
    97年度偵字第18694號卷第103至107頁，本院97年度訴字第1
    822號卷第7頁背面至第8頁）。再參酌被告李瑋模使用之000
    0000000號行動電話，於案發當日凌晨三時許通話之基地台
    位置在台北市大安區○○○路○段一九七號、凌晨四時許通
    話之基地台位址改為台北市松山區○○○路○段三三七號十
    五樓、凌晨五時許基地台位址又回到台北市大安區○○○路
    ○段統領商業大樓等情，有通聯調閱查詢單一份存卷可查（
    97年度偵字第18694號卷第49至63頁），上開通聯紀錄顯示
    之時間與基地台位置，與被告李瑋模前述行徑動態相符，益
    見證人丙○○、李瑋模上揭證述屬實，應堪採信。況被害人
    丙○○至前述位於八里之便利商店內提款，米酒亦跟隨在後
    入內購物乙節，有自該便利商店監視器翻拍之照片三張存卷
    供參（同上偵查卷第47至48頁）；此外，並有K6-8696號汽
    車之車籍資料一紙存卷可查（97年度聲拘字第121號卷第57
    頁），且有被告李瑋模使用之0000000000號行動電話SIM卡
    一張扣案可資佐證，亦徵證人丙○○、李瑋模所言非虛。
(二)、被告李瑋模雖辯稱，其無不法所有之意圖，僅欲將證人丙○○詐賭所得之二萬元取回，且就強盜部分，其與被告乙○○
    、丁○○、「米酒」並無犯意聯絡及行為分擔云云。然證人
    丙○○於本院審理時證稱其與被告李瑋模玩過兩次撲克牌，
    有下注，但都是當日結清，九十七年七月十五日有跟被告李
    瑋模玩牌，李瑋模沒有輸二萬元，相抵後是李瑋模輸二千元
    等語（本院97年度訴字第1822號卷第55頁），是被告李瑋模
    辯稱其無不法所有之意圖云云，已難盡信。又被告李瑋模若
    無不法所有之意圖，大可自始堅稱其僅為取回遭詐賭之款項
    ，何以在兩次警詢筆錄內陳稱有與被害人丙○○玩過幾次撲
    克牌，但沒有輸過任何錢，被害人丙○○係於九十七年六月
    間向其與「米酒」共借五十萬元等語（同上偵查卷第19頁背
    面、20頁、27頁背面、28頁），嗣於第一次偵查時亦為相同
    陳述（同上卷第68頁），至第二次偵訊筆錄始改稱其玩牌輸
    給丙○○二萬元，其當天已給付現金等語（同上卷第103頁
    ）？再被告李瑋模於第二次偵訊時陳稱九十七年七月十五日
    由丙○○主動邀約其與「仔仔」玩牌，其輸給丙○○兩萬元
    ，丙○○則輸給「仔仔」，至於輸多少錢其不清楚（同上卷
    第140頁背面）。是被害人丙○○若有意詐賭，焉有輸錢給
    「仔仔」之可能，是被告李瑋模上開說詞，顯與常情不符。
    復徵諸被告乙○○等人先逼迫被害人丙○○簽立五十萬元之
    借據，並簽發四十五萬元之本票，其餘五萬元則要求被害人
    丙○○立即籌措，被害人丙○○遂撥打電話向母親先籌五萬
    元，之後並至便利商店領款，準此，被告李瑋模等人向被害
    人丙○○索取之金額，顯逾被告李瑋模所述之詐賭金額二萬
    元。再者，被告李瑋模若僅欲索取兩萬元，何需大費周章購
    買多張本票以供被害人丙○○簽立；況且，證人丙○○證稱
    案發後被告李瑋模尚打電話詢問伊剩下的錢是否已湊齊？由
    此益見被告李瑋模欲索取之金額不止二萬元，被告李瑋模有
    不法所有之意圖甚明。其次，被告李瑋模雖稱被告乙○○等
    人強勢主導，其無從制止云云，惟其既見「米酒」與被告乙○○將被害人丙○○強拉上車，途中被告乙○○復壓住被害
    人丙○○，不讓伊抬頭，之後駛往人跡稀少之河濱公園，又
    將被害人丙○○帶至私人住宅，米酒等人並指示其購買本票
    、借據、影印被害人丙○○之證件，則被告李瑋模當可判斷
    被告乙○○等人係以強暴、脅迫方式欲使被害人丙○○交付
    財物，惟被告李瑋模在行動自由之情況下，並未離去或報警
    處理，卻於離開長安東路公寓後猶前往忠孝東路之茶店取回
    被害人丙○○之背包，以免他人起疑而暴露犯行，並於購買
    本票借據、影印證件後回到長安東路公寓，過程中雖聽聞被
    告乙○○恐嚇要砍被害人丙○○之手，卻仍一路隨行至取得
    被害人丙○○交付財物後方始離去，猶有進者，於案發後仍
    打電話叮嚀被害人丙○○依約付款，顯見被告李瑋模亦有以
    前揭強暴脅迫方式至使被害人丙○○不能抗拒，而取得財物
    之意，亦堪認定。再被告乙○○雖否認其在場參與，然證人
    丙○○及被告李瑋模、丁○○均指認被告乙○○確有參與本
    件犯行，故被告乙○○之辯解亦不可採。而被告丁○○雖稱
    被害人丙○○是自願上車，其等與被害人丙○○聊天，被害
    人丙○○有欠伊八、九萬元，所以才分二萬多元云云。但被
    害人丙○○與被告丁○○素未謀面，焉有產生賭債之可能？
    其等既非熟識之友人，又豈有於凌晨時分在河邊公園、他人
    住宅、環河快速道路等地點聊天，時間復長達六、七個小時
    之可能？故被告丁○○上開辯解，顯與常情及卷內事證不合
    ，不足採信。被告李瑋模、丁○○雖又辯稱其等至八里之便
    利商店停車時，前方有停放警車，而證人丙○○先單獨下車
    ，當有呼救之可能，可見證人丙○○未遭強盜云云。但證人
    丙○○於本院審理時具結證稱：在便利商店之前我有看到警
    車，他們不敢在那邊停車，就往前面一點的便利商店停車等
    語（本院97年度訴字第1822號卷第58頁），足見被告等人為
    避開員警注意，尚前行至較遠處，並無被告丁○○所述警車
    就停在其等前方，被害人丙○○可輕易求救之情形。況被害
    人丙○○當時已遭被告李瑋模等人控制自由長達五、六小時
    ，期間接續遭到其等以言語或持刀恐嚇，而被告方面人多勢
    眾，被害人丙○○自不敢隨意張揚求救。綜上所述，被告三
    人之辯解均不足採，本件強盜之事證明確，被告三人之犯行
    均堪以認定。
三、論罪科刑部分：
(一)、按刑法第三百二十八條第一項強盜罪之行為態樣包含強暴與
    脅迫。所謂「強暴」，係直接或間接對於人之身體施以暴力
    ，以壓制被害人抗拒之狀態而言；「脅迫」則指行為人以威
    嚇加之於被害人，使其精神上萌生恐懼之心理，以達到至使
    不能抗拒之程度。而所謂「至使不能抗拒」，祇須犯人所用
    強制手段，足使被害人發生恐怖而抑制其抗拒作用為已足，
    並非以被害人完全喪失抗拒能力為要件，有最高法院二十六
    年滬上字第五七號判例可供參考。本案被告等人或以身體實
    力強拉、強押被害人丙○○，或以言語恐嚇要砍被害人丙○○之手，抑或持刀強押其上車、作勢要砍其手，被害人丙○○因此心生畏懼而無法反抗等情，核與常人之反應相同，顯
    見被告三人之強暴、脅迫行為已達至使不能抗拒之程度。又
    綽號「米酒」之人強盜時所攜之刀子一把，客觀上足以對人
    之生命、身體、安全構成威脅，而具有危險性，業據證人丙○○證述在卷，是上開刀子性質上自屬兇器。故核被告李瑋
    模、乙○○、丁○○所為，均係犯刑法第三百三十條第一項
    之結夥三人以上攜帶兇器之加重強盜罪，被告三人與「米酒
    」就上開犯行有犯意聯絡與行為分擔，均為共同正犯。而被
    告乙○○有如事實欄所載之犯罪科刑執行情形，有台灣高等
    法院被告前案紀錄表一份在卷可稽，其於有期徒刑執行完畢
    後五年內，再故意觸犯本案有期徒刑以上之罪，為累犯，應
    依刑法第四十七條第一項規定加重其刑。
(二)、爰審酌被告三人均正值青壯年，身強體健，竟為圖不法利益
    ，結夥攜帶兇器強盜，期間一再恐嚇要砍被害人丙○○之手
    ，犯罪時間又長達六、七小時，使被害人丙○○甚為恐懼，
    所生危害甚鉅，再考量被告李瑋模所分擔之犯罪情節最輕，
    犯後又承認部分犯行，被告乙○○係主要實行強盜犯行之人
    ，被告丁○○則負責開車，又提供長安東路民宅為犯罪地點
    ，其等犯罪情節較重，惟被告乙○○全然否認在場，被告丁○○雖承認在場，但否認有為強盜行為等一切情狀，分別量
    處如主文所示之刑。扣案之0000000000號行動電
    話SIM卡一張，雖屬被告李瑋模所有，但無證據足證係被告
    李瑋模於案發期間與其他被告聯絡所用之工具；未扣案之刀
    子一把，雖為被告等人犯罪所用之工具，但查無證據足認係
    被告三人所有之物；故均不予沒收。
據上論斷，應依刑事訴訟法第二百九十九條第一項前段，刑法第
二十八條、第三百三十條第一項、第四十七條第一項，判決如主
文。
中    華    民    國    98    年    5    月    21     日
                  刑事第十八庭  審判長法  官  胡宗淦
                                      法  官  彭慶文
                                      法  官  游士珺
上正本證明與原本無異。
如不服本判決應於收受送達後10日內向本院提出上訴書狀，並應
敘述具體理由；其未敘述上訴理由者，應於上訴期間屆滿後20日
內向本院補提理由書（均須按他造當事人之人數附繕本）「切勿
逕送上級法院」。告訴人或被害人如對於本判決不服者，應具備
理由請求檢察官上訴，其上訴期間之計算係以檢察官收受判決正
本之日期為準。
                                      書記官  林素霜
中    華    民    國    98    年    5     月    22    日
附錄本案論罪科刑法條全文
中華民國刑法第321條
犯竊盜罪而有左列情形之一者，處6月以上、5年以下有期徒刑：
一、於夜間侵入住宅或有人居住之建築物、船艦或隱匿其內而犯
    之者。
二、毀越門扇、牆垣或其他安全設備而犯之者。
三、攜帶兇器而犯之者。
四、結夥三人以上而犯之者。
五、乘火災、水災或其他災害之際而犯之者。
六、在車站或埠頭而犯之者。
前項之未遂犯罰之。
中華民國刑法第330條
犯強盜罪而有第 321 條第 1 項各款情形之一者，處 7 年以上有
期徒刑。
前項之未遂犯罰之。


司法院資訊處製作；財團法人民間司法改革基金會備份。
